# 请教陈老师，是分期收款销售还是经营租赁

提问人：wx_5a965c779b33 时间：2019-11-15 06:30:12
陈老师，
A 公司和 B公司签订一个租赁合同。内容 B 公司租用 A公司安装好的龙门铣，租赁期为 5 年，每年租金 10 万元。 5 年以后龙门铣归 B公司所有。
现 A 公司认为，此项为一个经营租赁的合同。因为合同条款中有一些不太平等的条约，例如：客户体验如不达标可以退回龙门铣、政府要求整改可以暂停租赁期等等。A 公司认为风险报酬并未转移给 B 公司，所以应当作为经营租赁；而且 B 公司也要求需要根据经营租赁进行核算。
但是我认为，出于商业实质的考虑，A 公司应该是在预计不会大规模退回龙门铣的前提下，才会签订此 “租赁合同”。虽然 B公司有理由退回，但是 A公司的管理层应该合理预计退回率，并计提预计负债。所以应当在该龙门铣验收通过后，确认收入与成本（目前由于 A 公司认为是租赁，所以龙门铣作为固定资产核算），及长期应收款。
不知道我考虑是否合适。请陈老师指点。

回答人：chenyiwei
1 、该租赁物的价值多大？ 5 年内每年 10 万元租金的折现值能否涵盖其成本并产生合理利润？ 5 年后转移所有权时是否还需要支付额外价款？
2 、是否有很多数量的同时在履行的同类合同？还是只有这一项合同？能否根据以往历史经验合理预计退回率、退租率？

提问人：wx_5a965c779b33 时间：2019-11-18 06:30:14
陈老师，
A 公司和 B公司签订一个租赁合同。内容 B 公司租用 A公司安装好的龙门铣，租赁期为 5 年，每年租金 10 万元。 5 年以后龙门铣归 B公司所有。
固定资产价值大概不到 20-30 万元， 5 年内租金折现后应该 50 万左右吧。
转移所有权不需要支付额外价款。
同时有 150 个设备在履行同样的业务。由于第一年开展业务无法预计退回率。
现 A 公司认为，此项为一个经营租赁的合同。因为合同条款中有一些不太平等的条约，例如：客户体验如不达标可以退回龙门铣、政府要求整改可以暂停租赁期等等。A 公司认为风险报酬并未转移给 B 公司，所以应当作为经营租赁；而且 B 公司也要求需要根据经营租赁进行核算。
但是我认为，出于商业实质的考虑，A 公司应该是在预计不会大规模退回龙门铣的前提下，才会签订此 “租赁合同”。虽然 B公司有理由退回，但是 A公司的管理层应该合理预计退回率，并计提预计负债。所以应当在该龙门铣验收通过后，确认收入与成本（目前由于 A 公司认为是租赁，所以龙门铣作为固定资产核算），及长期应收款。
不知道我考虑是否合适。请陈老师指点。
另外就是，整个 “租赁合同” 同时包含销售商品及提供租赁期内的一系列维修保养服务。
销售产品和提供劳务如何分别确认收入啊？

回答人：chenyiwei
1 、你的理解总体上更合理。
2 、建议首先估计租赁期内的维修保养服务的预计成本，再加上合理的毛利率确定应将合同价款递延的金额，每年租金扣减每年的维修保养收入后的剩余部分的折现值之和为归属于设备销售的收入金额，可在安装调试完毕时确认销售收入并结转成本（当然需合理预计退货的相关负债和应收退货成本）。